最高法院刑事附帶民事訴訟判決　　九十六年度台附字第一六號
上　訴　人　辰○○○○○律師事務所
兼　　　上
法定代理人　甲○○
共　　　同
訴訟代理人　卯○○
被 上訴 人　乙○○
　　　　　　丙○○
　　　　　　台北市政府勞工局
兼　　　上
法定代理人　丁○○
被 上訴 人　台北市政府民政局
兼　　　上
法定代理人　戊○○
被 上訴 人　台北市政府勞工局勞動檢查處
兼　　　上
法定代理人　庚○○
被 上訴 人　台北市大安戶政事務所
兼　　　上
法定代理人　壬○○
被 上訴 人　己○○
　　　　　　辛○○
　　　　　　癸○○
　　　　　　子○○
　　　　　　丑○○
　　　　　　寅○○
上列上訴人等因自訴被上訴人乙○○等竊盜等罪案件，不服台灣
高等法院中華民國九十四年二月十五日第二審刑事附帶民事訴訟
判決（九十四年度重附民上字第一號），提起上訴，本院判決如
下：
    主  文
上訴駁回。
    理  由
一、辰○○○○○律師事務所對乙○○、丙○○上訴部分：
按刑事訴訟諭知無罪、免訴或不受理之第二審判決，如係不得上
訴於第三審之案件，依刑事訴訟法第五百零三條第二項規定，對
於本件附帶民事訴訟之第二審判決，自亦不得上訴於本院。無適
用同法第五百零六條規定，而僅對附帶民事訴訟之第二審判決提
起第三審上訴之餘地。本件關於上訴人辰○○○○○律師事務所
自訴被上訴人乙○○、丙○○竊盜等罪之刑事附帶民事訴訟部分
，原判決係以刑事訴訟已維持第一審諭知自訴不受理之判決。因
認第一審駁回辰○○○○○律師事務所之訴及其假執行之聲請，
並無不合，而為上訴駁回之判決。按諸該刑事判決係屬不得上訴
第三審之案件，有原審法院九十四年度上易字第二０二號刑事判
決附卷可稽。其刑事判決既為不受理之判決，又屬不得上訴第三
審之案件，依上開說明，自亦不得就附帶民事訴訟之判決提起上
訴。上訴人辰○○○○○律師事務所猶引民事訴訟法第五百零六
條第一項、第二項之規定就此部分提起上訴，顯為法所不許，應
予駁回。
二、上訴人等對乙○○、丙○○以外之被上訴人等上訴部分：
按上訴係當事人對於下級法院之判決聲明不服而請求上級法院予
以救濟之訴訟制度，若無下級法院之判決存在，即無由向上級法
院聲明不服提起上訴之可言。被上訴人台北市政府勞工局、丁○
○、台北市政府民政局、戊○○、己○○、台北市政府勞工局勞
動檢查處、庚○○、辛○○、台北市大安戶政事務所、壬○○、
癸○○、子○○、丑○○、寅○○等十四人部分，原判決以上訴
人辰○○○○○律師事務所及甲○○於第一審法院提起刑事附帶
民事訴訟之起訴狀僅列乙○○及丙○○二人為被告，第一審亦祇
對乙○○及丙○○為判決，台北市政府勞工局等十四人部分既未
經第一審予以判決，上訴人等不服第一審判決上訴第二審時，將
台北市政府勞工局等十四人亦列為被上訴人一併上訴，顯為法所
不許，因將上訴人等關於此部分之上訴，予以駁回，經核於法尚
無違誤。上訴意旨雖以上訴人等於第一審之補正(一)狀、補正(二)狀
，已將台北市政府勞工局等十四人補列為被告，第一審法院漏未
就此部分為判決，有所不當，原審法院未將此部分之上訴發回更
審，同有違誤等語。然第一審法院縱有漏未判決之情形，要屬得
否聲請補充判決問題，其既無此部分之判決，自不得對之提起第
二審上訴。上訴意旨仍執此指摘原判決關於此部分不當，難認係
適法上訴第三審之理由，應予駁回。
據上論結，應依刑事訴訟法第四百九十條前段、第三百九十五條
前段，判決如主文。
中　　華　　民　　國　九十六　年　　二　　月   十五   日
                      最高法院刑事第一庭
                          審判長法官  董　明　霈
                                法官  林　茂　雄
                                法官  張　祺　祥
                                法官  呂　永　福
                                法官  吳　信　銘
      本件正本證明與原本無異
                                      書  記  官
中　　華　　民　　國　九十六　年　　二　　月  二十七  日
                                                 H
